【裁判字號】    98,聲,130
【裁判日期】    980330
【裁判案由】    返還提存物
【裁判全文】
臺灣桃園地方法院民事裁定            98年度聲字第130號
聲  請  人  丙○○原名楊漢儒.
聲  請  人  乙○○原名李淑惠.
相  對  人  甲○○
                        0號
相  對  人  中衛發展貨運股份有限公司
法定代理人  丁○○
上列當事人間聲請返還擔保金事件，本院裁定如下：
    主  文
本院九十五年度存字第三一七二號提存事件，聲請人所提存之提
存物新臺幣壹佰萬元，准予返還。
    理  由
一、按訴訟終結後，供擔保人證明已定20日以上之期間，催告受
    擔保利益人行使權利而未行使者，法院應依供擔保人之聲請
    ，以裁定命返還其提存物，民事訴訟法第104 條第1 項第3
    款定有明文。依同法第106 條規定，上開規定於其他依法令
    供訴訟上之擔保者準用之。而訴訟終結，宜從廣義解釋，包
    括執行程序終結在內。故債權人於執行程序終結後，定20日
    以上之期間催告受擔保利益人行使權利而未行使者，法院即
    得依上開規定裁定准許返還提存物。
二、聲請意旨略以：聲請人前依本院95年度裁全字第5095號民事
    裁定為擔保假扣押執行，曾提供新臺幣（下同）100 萬元為
    擔保金，並以本院95年度存字第3172號擔保提存事件提存在
    案後，聲請對相對人之財產為假扣押之執行。嗣本案訴訟業
    經臺灣高等法院96年度重上字第11號民事判決、最高法院96
    年度台上字第2823號民事判決、臺灣高等法院97年度重訴更
    (一)字第1 號民事判決，判決聲請人部分勝訴確定，相對人並
    已依判決清償聲請人，聲請人亦聲請撤銷上開假扣押之裁定
    ，因此本案已無供擔保金之必要，聲請人並已訂21日以上期
    間，催告相對人行使權利，惟期限已經過而未見相對人行使
    ，爰依法聲請裁定返還上開擔保金等語，並提出本院95年度
    存字第3172號提存書影本、95年度裁全字第5095號裁定影本
    、臺灣高等法院96年度重上字第11號民事判決、最高法院96
    年度台上字第2823號民事判決、臺灣高等法院97年度重訴更
    (一)字第1 號民事判決各1 份、存證信函暨回執各2 份為證。
三、經查，聲請人主張上開事實，業據提出上開證物供本院查對
    無訛，本院並依職權調取本院95年度裁全字第5095號民事裁
    定暨執行卷宗、95年度存字第3172號提存卷宗、97年度全聲
    字第198 號撤銷假扣押民事卷宗核閱屬實；相對人於本院以
    97年度全聲字第198 號裁定撤銷上開假扣押裁定確定後，聲
    請本院撤回上開假扣押之執行，經本院於97年12月24日撤銷
    本院上開假扣押之執行命令（95年6 月29日桃院木執95年執
    全八字第2685號執行命令），是本件執行程序亦已終結；復
    向本院及臺灣板橋地方法院查詢無誤，有本院民事紀錄科查
    詢表2 紙、臺灣板橋地方法院98年2 月23日板院輔民科字第
    011109號函1 紙附卷可憑，堪信上開主張為真正，依上揭說
    明，聲請人之聲請，核無不合，應予准許。
四、依民事訴訟法第104 條第1 項第3 款、第106 條前段，裁定
    如主文。
中    華    民    國    98    年    3     月    30    日
                  民事第三庭  法  官  陳心婷
以上正本證明與原本無異。
如對本裁定抗告須於裁定送達後10日內向本院提出抗告狀，並應
繳納抗告裁判費新台幣1,000 元。
                              書記官  林君燕
中    華    民    國    98    年    3     月    30    日


司法院資訊處製作；財團法人民間司法改革基金會備份。
